臺灣高等法院刑事判決
110年度上訴字第3575號
上  訴  人  
即  被  告  王曉茹



選任辯護人  楊安騏律師(法扶)
上列上訴人因違反毒品危害防制條例案件，不服臺灣新北地方法
院110年度訴緝字第64號，中華民國110年10月27日第一審判決（
起訴案號：臺灣新北地方檢察署108年度偵字第24918號、108年
度偵字第31806號），提起上訴，本院判決如下：
    主  文
上訴駁回。
    事  實
一、王曉茹明知甲基安非他命為毒品危害防制條例第2 條第2 項
     第2 款所稱之第二級毒品，依法不得販賣、持有，竟以其
    持 用之三星牌白色行動電話1 支（含門號0000000000號SIM
     卡 1 張) 內之通訊對話軟體為聯絡工具，分別為以下行 
    為：
㈠、與呂智聖（所涉販賣第二級毒品犯行，業經臺灣新北地方法
    院判處有罪確定）共同基於販賣第二級毒品甲基安非他命之
    犯意聯絡，於如附表編號1 所示之交易時間、地點，以如附
    表編號1所示之交易方式及金額，販賣如附表編號1 所示數
    量之第二級毒品甲基安非他命予許益軒牟利。
㈡、基於販賣第二級毒品甲基安非他命之各別犯意，於如附表編 
    號2 至5 所示之交易時間、地點，各以如附表編號2 至5 所
     示之交易方式及金額，分別販賣如附表編號2 至5 所示數
    量 之第二級毒品甲基安非他命予林淑女牟利（4 次）。
㈢、因警方依法對呂智聖、王曉茹實施通訊監察，並於民國108年
    7 月22日10時32分許，持臺灣新北地方法院搜索票至兩人位
    於新北市○○區○○路000 ○0 號15樓之住處執行搜索，當場扣
    得上開行動電話1 支，而悉上情。
二、案經宜蘭縣政府警察局報告臺灣新北地方檢察署檢察官偵查
    起訴。 
    理  由
一、證據能力
㈠、按被告以外之人於審判外之陳述，雖不符前4條之規定，而經
    當事人於審判程序同意作為證據，法院審酌該言詞陳述或書
    面作成時之情況，認為適當者，亦得為證據；當事人、代理
    人或辯護人於法院調查證據時，知有第159條第1項不得為證
    據之情形，而未於言詞辯論終結前聲明異議者，視為有前項
    之同意，刑事訴訟法第159條之5第1、2項分別定有明文。本
    判決所引用其他審判外之言詞或書面陳述，經本院於審判期
    日提示，並告以要旨後，檢察官、上訴人即被告王曉茹及其
    辯護人均未於言詞辯論終結前，就證據能力部分有所異議，
    本院復查無該等證據有違背法定程序取得或顯不可信之情狀
    ，依刑事訴訟法第159條之5第2項之規定，有證據能力。
㈡、本件認定事實所引用之非供述證據，與本案具有關連性，且
    無證據證明係公務員違背法定程式所取得，依刑事訴訟法第
    158條之4反面解釋，當有證據能力，且於本院審理時，提示
    並告以要旨，使檢察官、被告及其辯護人充分表示意見，被
    告於訴訟上之防禦權已受保障，自得為證據使用。
二、被告之答辯如下：
㈠、訊據被告就事實欄一之㈠之客觀事實，固坦承不諱，惟否認有
    何共同販賣第二級毒品犯行，辯稱：當時許益軒以打電話給
    我，問我有沒有，因為我不管這塊，所以我就去問呂智聖，
    我只是將許益軒要購買新臺幣（下同）1,000元甲基安非他
    命的事情告訴呂智聖，呂智聖再叫我轉知許益軒到洗車廠交
    易，毒品交易是他們在店裡進行，許益軒也是在店裡將1,00
    0元的價金交給呂智聖，我只是幫助販賣毒品等語；辯護人
    則辯以：被告只是單純報告締約機會給呂智聖，應該只能成
    立幫助犯等語置辯。
㈡、就事實欄一之㈡所載販賣4次甲基安非他命與林淑女部分（即
    附表編號2至5），均坦承不諱。
三、經查：　　
㈠、事實欄一之㈠部分
　⒈上揭事實，業據被告於偵查、原審坦承不諱（見新北地檢署1
    08他3649卷第668頁，原審卷第16頁），核與證人許益軒於
    警詢及偵查中；證人即另案被告呂智聖於警詢及偵查中之證
    述情節相符（上開證人證詞出處詳如附表編號1「補強證據
    」欄所載），並有原審法院108 年度聲監字第481 號、108 
    年度聲監續字第759 號通訊監察書、附表編號1 「補強證據
    」欄所載之相關證據在卷可參，足認被告前開任意性自白，
    與事實相符，堪以採憑。
　⒉被告於本院審理時就客觀事實雖坦承不諱，惟辯謂：我只是
    幫呂智聖接電話，轉知許益軒要買毒品，只是幫助販賣等語
    。且證人即共犯呂智聖於本院審理時亦證述：108年6月18日
    上午12時10分許，許益軒打電話給我跟被告說「大姐我這1,
    000元你那還有嗎？」，可能是要跟我講，但是被告接的，
    內容是許益軒要跟我買毒品等語（見本院卷第110頁）。然
    查：
　⑴、按以販賣毒品罪為例，舉凡看貨、議價、洽定交易時地、
      送貨、收款等作為，皆屬販賣行為之部分舉動，為該犯罪
      構成要件以內之行為。倘行為人主觀上明知相關之他人從
      事販賣毒品之行為，客觀上為他人分擔議價、洽定交易時
      地、送貨、收款等屬於販賣毒品罪構成要件之部分行為，
      則無論其是否基於幫助販賣之意思，或有無自他人處獲取
      報酬，均不能僅評價為販賣毒品罪之幫助犯（最高法院10
      2年度台上字第1920號判決意旨參照）。
　⑵、查證人呂智聖與被告為配偶關係，業據被告供述、證人呂
      智聖證述在卷。而依卷附之通訊監察譯文顯示，證人許益
      軒於附表編號1 所載時間、地點，係撥打被告所持用之上
      開行動電話後，雙方對話內容如「王：喂。許：大姊我這
      一千，你那還有嗎？王：什麼？許：還有嗎？王：怎麼了
      。許：我拿一千過去。王：拿多少？許：一千。王：現在
      要過去嗎？許：可以嗎？（王與旁呂智聖對話，剛才歐陽
      有去嗎？剛才離開歐陽有過去）呂：有過來。許：好那我
      現在過去。王：好去店裡，到店裡」（見新北地檢署108
      偵31806卷第305頁），可知證人許益軒係直接致電被告詢
      問有無毒品，而欲向被告購買，核與證人呂智聖所述：許
      益軒該通電話是要找我購買1,000元毒品等語不符。足認
      證人呂智聖前開證詞，顯係迴護被告而為避重就輕之詞，
      尚不足採。
　⑶、再依前開監察譯文內容可知，被告於接獲來電時，亦係自
      行向許益軒確認所欲購買之金額，並詢問在旁之另案被告
      呂智聖有無毒品可供販賣，足見被告係基於自己販賣毒品
      之意思，而分擔議價、洽定交易時地之販賣毒品之構成要
      件行為，自應論以販賣毒品之正犯。被告及其辯護人辯稱
      ：被告僅構成幫助犯等語，尚無可採，附此說明。
㈡、附表編號2至5（即事實欄一之㈡）所載之事實，業據被告於偵
    查、原審及本院審理坦承不諱（見新北地檢署108偵24918卷
    第292至293頁，原審卷第16頁，本院卷第74、118頁），核
    與證人林淑女於警詢及偵查中證述情節相符，並有如附表編
    號2 至5 「補強證據」欄所載之相關證據在卷可參，足認被
    告前揭任意性自白核與事實相符，可以採信。從而，被告確
    有於附表編號2至5所載時、地，先後4次販賣甲基安非他命
    與林淑女之事實，堪以認定。
㈢、按甲基安非他命本無一定公定價格，各次買賣價格，當亦各 
    有差異，或隨供需雙方資力、關係深淺、需求數量、貨源充
     裕與否、販賣者對於資金需求程度，以及政府查緝態度，
    進 而為各種不同風險評估，而為機動性調整。其價格標準
    ，自 非一成不變。且販賣者從各種「價差」或「量差」或
    「純度 」謀取利潤方式，也有差異，然所圖利益之非法販
    賣行為目 的，則屬相同，並無二致。查被告於警詢中已坦
    承：甲基安非他命伊以每克1,700至2,000元購入，以每克1,
    800至2,000元售出等語（見新北地檢署108偵24918卷第151
    至153 頁），足認被告販賣毒品，主觀上確有營利之意圖無
    疑。
㈣、綜上所述，本件事證明確，被告如附表所示各次販賣甲基安
    非他命之犯行，均堪以認定，應予依法論科。
四、論罪
㈠、新舊法比較：
    按行為後法律有變更者，適用行為時之法律；但行為後之法
    律有利於行為人者，適用最有利於行為人之法律，刑法第2 
    條第1 項定有明文。被告為本案犯行後，毒品危害防制條例
    第4 條第2項、第17條第2 項規定於109 年1 月15日修正公
    布，並於同年7 月15日開始施行，與本案相關部分，說明如
    下：
  ⒈毒品危害防制條例第4條第2項原規定：「製造、運輸、販賣
    第二級毒品者，處無期徒刑或7 年以上有期徒刑，得併科新
    臺幣1 千萬元以下罰金」，但被告行為後，該項修正為：「
    製造、運輸、販賣第二級毒品者，處無期徒刑或10年以上有
    期徒刑，得併科1 千5 百萬元以下罰金」，修正後該條項之
    法定構成要件雖未變更，然其法定刑度已較修正前為高，是
    修正後新法並未較有利於行為人，經比較新舊法結果，應依
    刑法第2 條第1 項前段規定，適用被告行為時即修正前毒品
    危害防制條例第4 條第2 項規定處斷。
　⒉修正前毒品危害防制條例第17條第2 項規定：「犯第4 條第8
     條之罪於偵查及審判中均自白者，減輕其刑」，修正後則
    規定「犯第4 條至第8 條之罪於偵查及歷次審判中均自白者
    ，減輕其刑」，經比較新舊法結果，修正後毒品危害防制條
    例第17條第2 項規定犯販賣第三級毒品罪者，須於偵查及「
    歷次」審判中均自白，方得依該條規定減輕其刑，相較於修
    正前除偵查中自白外，僅須於審判中曾經自白即可減刑之規
    定而言，自以修正前毒品危害防制條例第17條第2 項之規定
    對被告較為有利。
  ⒊經綜合比較後，依刑法第2 條第1 項前段規定，就被告事實
    欄一之㈠、㈡犯行，均應適用被告行為時即修正前毒品危害防
    制條例規定。　　
㈡、核被告就事實欄一㈠、㈡（即附表編號1 至5 ）所為，均係犯
    修正前毒品危害防制條例第4 條第2 項之販賣第二級毒品罪
    （共5 罪）。被告因販賣而持有第二級毒品之低度行為，為
    各次販賣之高度行為所吸收，均不另論罪。
㈢、共同正犯
　　被告與呂智聖間，就事實欄一㈠（附表編號1 ）所載犯行，
    有犯意聯絡及行為分擔，為共同正犯。
㈣、數罪併罰　　
　　被告所犯如附表編號1至5所示各罪，犯意各別，行為互殊，
    應予分論併罰。
㈤、被告所為附表編號1至5所示各罪，均有修正前毒品危害防制
    條例第17條第2項自白減輕其刑之適用：
　  本件被告於偵查、原審及本院審理時自白附表編號2至5 所
    載販賣第二級毒品犯行；就附表編號1所載犯行，於偵查、
    原審審理亦均自白犯罪，復於本院審理時雖辯稱僅成立幫助
    販賣第二級毒品，惟其就客觀事實部分，亦仍坦承不諱，業
    如前述，爰均依修正前毒品危害防制條例第17條2項規定減
    輕其刑。
㈥、本案無刑法第59條情輕法重而予酌減其刑之適用：
  ⒈按刑法第59條規定之酌量減輕其刑，必須犯罪另有特殊之原
    因與環境，在客觀上足以引起一般同情，認為即使宣告法定
    最低度刑，猶嫌過重者，始有其適用。此所謂法定最低度刑
    ，固然包括法定最低本刑；惟遇有其他法定減輕事由時，則
    係指適用其他法定減輕事由減輕其刑後之最低度刑而言。倘
    被告另有其他法定減輕事由，應先適用該法定減輕事由減輕
    其刑後，猶認其犯罪之情狀顯可憫恕，即使科以該減輕後之
    最低度刑仍嫌過重者，始得適用刑法第59條規定酌量減輕其
    刑（最高法院105年度台上字第2625號判決意旨參照）。
  ⒉本件被告所為（修正前）販賣第二級毒品之犯行，其法定本
    刑為「無期徒刑或7 年以上有期徒刑，得併科1 千萬元以下
    罰金」，法院本得就販賣第二級毒品犯行，考量案件具體情
    形，於7 年以上至15年以下之有期徒刑或無期徒刑間量刑，
    而觀本案被告販賣甲基安非他命之數量及所得雖非甚鉅，與
    大盤販賣大量毒品者固屬有別，然被告正值青壯，非無謀生
    能力，竟為牟轉售毒品利潤，而為販賣第二級毒品犯行，附
    表所示販賣對象達2 人、次數達5 次，其各該次販毒行為對
    於毒品施用來源之提供仍有助益，為害之鉅，當非個人一己
    生命、身體法益所可比擬，復考量被告行為時年滿43歲，已
    具相當社會智識，自應依循正軌獲取所得，其販毒牟利之作
    為，相較於安分守己正當工作者，顯無法引起一般人之同情
    或憫恕。是被告既無畏嚴刑之峻厲，僅為貪圖不法利益，即
    鋌而走險共同販賣毒品欲供他人施用，自仍應為其行為負責
    。因此，綜觀其情節，實難認屬輕微，洵應嚴厲規範，誠無
    另有特殊之原因或堅強事由，而在客觀上足以引起一般同情
    之處，且被告所犯各該次販賣第二級毒品犯行，均經依（修
    正前）毒品危害防制條例第17條第2 項減刑後，刑度已大幅
    減低，本院認尚無情輕法重顯有可憫恕之處，爰不再依刑法
    第59條酌減其刑。是被告之辯護人於本院審理時仍執詞主張
    就被告所犯如事實欄一㈠、㈡所載各次犯行，請求依刑法第59
    條規定減輕其刑，即難認有據。  
五、沒收
㈠、按犯第4 條至第9 條、第12條、第13條或第14條第1 項、第
    2 項之罪者，其供犯罪所用之物，不問屬於犯罪行為人與否
    ，均沒收之，毒品危害防制條例第19條第1 項定有明文。扣
    案之三星牌白色行動電話1 支（IMEI碼：000000000000000/
    01、000000000000000/01，含門號0000000000號SIM 卡1 張
    ），為被告所有供附表編號1 至5 與證人許益軒、林淑女等
    人聯繫之用，業據被告於原審審理時坦承不諱（見原審卷第
    57頁），並有前揭通訊監察譯文附卷可查，不問屬於被告與
    否，應依毒品危害防制條例第19條第l 項宣告沒收。
㈡、被告於附表編號2 至5 販賣毒品所得之價金，證人林淑女已
    匯入被告之新光銀行帳戶，由被告全數收取，雖未扣案，仍
    應依刑法第38條之1 第1 項前段宣告沒收，並於全部或一部
    不能沒收或不宜執行沒收時，依同條第3 項追徵其價額。
㈢、至被告其餘遭警查扣之三星牌黑色行動電話1 支（含門號09
    00000000號SIM 卡1 張）、吸食器1 組、分裝袋3 個等物，
    被告於原審審理時供稱：上開行動電話與物品均與本案無關
    等語（見原審卷第57頁），尚難認與被告本案販賣毒品犯行
    相關，爰不於本案中宣告沒收。 
六、對於原審認事用法之判斷及駁回上訴之理由：
㈠、原審以被告犯行事證明確，適用修正前毒品危害防制條例第4
    條第2項、第17條第2項及刑法第28條之規定，審酌被告明知
    甲基安非他命戕害人體身心健康甚鉅，竟販賣甲基安非他命
    予證人許益軒、林淑女等人牟利，所為擴大毒品之流通範圍
    ，助長施用毒品惡習，足以導致購買施用者精神障礙與性格
    異常，造成人民生命健康受損之成癮性及危險性，非惟戕害
    國人身心健康，亦危害社會治安，均應嚴予非難；兼衡其犯
    罪之動機、目的、手段，各次販賣毒品均屬少量、獲利非多
    ，暨其於犯後坦承全部犯行，及其於原審審理時自陳高職畢
    業、已婚、無業、需扶養公婆之智識程度及生活狀況等一切
    情狀，分別量處如附表「原判決宣告之主文及沒收」欄所示
    之刑；並審酌被告所犯如附表編號1 至5 所示販賣第二級毒
    品犯行間，犯罪期間均為108 年6 至7 月間，各次犯行間隔
    期間尚屬接近，犯罪方法、過程、態樣大致相同，附表編號
    2 至5販賣之對象均為證人林淑女，應係出於相同之犯罪動
    機，而侵害同一種類之法益，對法益侵害之加重效應不大，
    被告所得利益非高，且被告犯後始終坦承犯行、態度尚佳等
    整體犯罪之可非難性，定其應執行刑有期徒刑5年；復就其
    所持用扣案之三星牌白色行動電話1支（含門號0000000000
    號SIM卡1張）、未扣案如附表編號2至5所載之犯罪所得，分
    別依毒品危害防制條例第19條第1項、刑法第38條之1第1 項
    、第3 項規定，予以宣告沒收及追徵價額。經核原審認事用
    法均無違誤，量刑及定應執行刑亦屬妥適。
㈡、被告提起上訴，上訴理由謂以：原審量刑及定刑過重，並請
    求再依刑法第59條酌減其刑等語。然查，本件被告犯行並無
    情輕法重而應依刑法第59條減輕其刑之情事，已如前述。又
　　犯罪之處罰，現行刑事處罰多採相對罪刑法定主義，賦與法
    官對各個具體犯罪案件有其刑罰裁量權，量刑過輕，確對犯
    人易生僥倖之心，不足收儆戒及改過之效，則刑罰不足以戒
    其意，且被害人或社會產生不平之感；量刑過重則易 致犯
    罪人怨懟、自暴自棄，難收悅服遷善之功。查被告為65年次
    ，於本件犯行時業已年滿43歲，並非社會經歷、智識淺薄之
    人，應知毒品危害人體健康甚鉅，竟仍販賣甲基安非他命與
    許益軒、林淑女，助長毒品濫用，對於公共利益造成潛在危
    險，復審酌被告本案犯罪均為相同類型之販賣毒品罪，所侵
    害者為同一法益，其販賣毒品之行為態樣、手段復如出一轍
    ，各項犯行間之責任非難重複性甚高，兼衡各罪間之犯罪態
    樣及手段雷同、所侵害法益性質相近、責任非難程度不高、
    犯罪時間較為相近，與被告所犯數罪所反應之人格特性，暨
    權衡各罪之法律目的、多數犯罪責任遞減、罪刑相當原則，
    而為整體評價後，本院認原審於量刑及定應執行刑時，在該
    罪法定刑為無期徒刑或有期徒刑7年以上15年以下，得併科
    新臺幣1千萬元以上罰金，並減輕其刑，而分別量處如附表
    所示之刑，及定應執行有期徒刑5年，並已於判決理由中詳
    述審酌被告犯罪情節、犯後態度良好及家庭狀況、經濟等之
    量刑因素，以及定執行刑時應審酌之事項，已給予被告較大
    幅度之減讓，原審量刑難認有何失當而應予撤銷並改判較輕
    之刑之理由。從而，本件被告上訴為無理由，應予駁回。
據上論斷，應依刑事訴訟法第368條，判決如主文。
本案經檢察官吳育增提起公訴，檢察官羅建勛到庭執行職務。
中　　華　　民　　國　　111 　年　　2 　　月　　22　　日
                  刑事第十九庭  審判長法　官  曾淑華
                                      法　官  許文章
                                      法　官  李殷君
以上正本證明與原本無異。
如不服本判決，應於收受送達後20日內向本院提出上訴書狀，其
未敘述上訴之理由者並得於提起上訴後20日內向本院補提理由書
（均須按他造當事人之人數附繕本）「切勿逕送上級法院」。
                                      書記官  周彧亘
中　　華　　民　　國　　111 　年　　2 　　月　　22　　日
附錄：本案論罪科刑法條全文
（修正前）毒品危害防制條例第4條
製造、運輸、販賣第一級毒品者，處死刑或無期徒刑；處無期徒
刑者，得併科新臺幣 2 千萬元以下罰金。
製造、運輸、販賣第二級毒品者，處無期徒刑或7 年以上有期徒
刑，得併科新臺幣1 千萬元以下罰金。
製造、運輸、販賣第三級毒品者，處7 年以上有期徒刑，得併科
新臺幣7 百萬元以下罰金。
製造、運輸、販賣第四級毒品者，處5 年以上12年以下有期徒刑
，得併科新臺幣3 百萬元以下罰金。
製造、運輸、販賣專供製造或施用毒品之器具者，處1 年以上7
年以下有期徒刑，得併科新臺幣1 百萬元以下罰金。
前五項之未遂犯罰之。
【附表】
編號  交易對象 交易時間 交易方式 補強證據 原判決宣告之主文及沒收   交易地點    1 許益軒 108 年6 月18日0 時12分後之某時許 許益軒於108 年6 月18日0 時51分許以其所持用門號0000000000號行動電話與王曉茹所持用門號0000000000號行動電話聯繫欲購買第二級毒品甲基安非他命一事，並由王曉茹轉達予呂智聖知悉，再由王曉茹轉達呂智聖指定進行交易之地點予許益軒知悉，嗣呂智聖於左列時間、地點交付0.3 公克之甲基安非他命予許益軒，並向許益軒收取價金1,000 元，而完成交易。 ①證人許益軒於警詢及偵查時之證述（新北地檢108 他3649第343、633至636頁） ②另案被告呂智聖於警詢之供述（新北地檢108 偵31806 第13至35、43至83頁） ③通訊監察譯文甲2-8至甲2-9 （新北地檢108偵31806 第303至307 頁） 王曉茹共同販賣第二級毒品，處有期徒刑參年陸月。   新北市○○區○○路00號武吉洗車場內   扣案之行動電話壹支(含0000000000號SIM 卡1 張）沒收。 2 林淑女 108 年7 月4 日22時11分後之某時許 王曉茹於108 年7 月4 日19時34分至22時11分許之期間，利用通訊軟體微信與林淑女約定以1 克1,800 元之價格販賣第二級毒品甲基安非他命與林淑女，嗣王曉茹於左列時間、地點交付第二級毒品甲基安非他命1 公克與林淑女，林淑女則於108 年7 月5 日自其之台新國際商業銀行（下稱台新銀行）帳號00000000000000號帳戶（下稱A 帳戶）轉匯1,800 元至王曉茹之臺灣新光商業銀行（下稱新光銀行）帳號0000000000000 號帳戶（下稱B 帳戶）。 ①證人林淑女於警詢及偵查時之證述（新北地檢108 偵31806 第391 至413 、783 至789 頁） ②微信對話紀錄翻拍照片（新北地檢108 偵31806 第93頁） ③林淑女之台新銀行帳戶交易明細表（新北地檢108 偵31806 第763 頁） ④王曉茹之新光銀行帳戶交易明細表（新北地檢108 偵31806 第775 頁） 王曉茹販賣第二級毒品，處有期徒刑參年捌月。   新北市○○區○○街00○0 號（林淑女住所）   扣案之行動電話壹支(含○○○○○○○○○○號SIM 卡1 張）沒收。未扣案之犯罪所得新臺幣壹仟捌佰元沒收，如全部或一部不能沒收或不宜執行沒收時，追徵其價額。 3 林淑女 108 年7 月7 日16時25分後之某時許 王曉茹於108 年7 月6 日23時50分至7 月7 日16時25分許之期間，利用通訊軟體微信與林淑女約定以1 克1,800 元之價格販賣第二級毒品甲基安非他命與林淑女，嗣王曉茹於左列時間、地點交付第二級毒品甲基安非他命1 公克與林淑女，林淑女則於108 年7 月7 日自A 帳戶轉匯1,800 元至B 帳戶。 ①證人林淑女於警詢及偵查時之證述（新北地檢108 偵31806 第391 至413 、783 至789 頁） ②微信對話紀錄翻拍照片（新北地檢108 偵31806 第97至99頁） ③林淑女之台新銀行帳戶交易明細表（新北地檢108 偵31806 第765 頁） ④王曉茹之新光銀行帳戶交易明細表（新北地檢108 偵31806 第775 頁） 王曉茹販賣第二級毒品，處有期徒刑參年捌月。   新北市○○區○○街00○0 號（林淑女住所）         扣案之行動電話壹支(含○○○○○○○○○○號SIM 卡1 張）沒收。未扣案之犯罪所得新臺幣壹仟捌佰元沒收，如全部或一部不能沒收或不宜執行沒收時，追徵其價額。 4 林淑女 108 年7 月11日之某時許 王曉茹於108 年7 月9 日22時55分至7 月12日17時51分許之期間，利用通訊軟體微信與林淑女約定以1 克1,800 元之價格販賣第二級毒品甲基安非他命與林淑女，嗣王曉茹於左列時間、地點交付第二級毒品甲基安非他命1 公克與林淑女，林淑女則於108 年7 月12日自A 帳戶轉匯1,800 元至B 帳戶。 ①證人林淑女於警詢及偵查時之證述（新北地檢108 偵31806 第391 至413 、783 至789 頁） ②微信對話紀錄翻拍照片（新北地檢108 偵31806第99至101 頁） ③林淑女之台新銀行帳戶交易明細表（新北地檢108 偵31806 第767 頁） ④王曉茹之新光銀行帳戶交易明細表（新北地檢108 偵31806 第775 頁） 王曉茹販賣第二級毒品，處有期徒刑參年捌月。   新北市○○區○○街00○0 號（林淑女住所）         扣案之行動電話壹支(含○○○○○○○○○○號SIM 卡1 張）沒收。未扣案之犯罪所得新臺幣壹仟捌佰元沒收，如全部或一部不能沒收或不宜執行沒收時，追徵其價額。 5 林淑女 108 年7 月13日23時15分後之某時許 王曉茹於108 年7 月13日19時10分至23時15分許之期間，利用通訊軟體微信與林淑女約定以1 克1,900 元之價格販賣第二級毒品甲基安非他命與林淑女，嗣王曉茹於左列時間、地點交付第二級毒品甲基安非他命2 公克與林淑女，林淑女則於108 年7 月13日自A 帳戶轉匯5,600元（含向王曉茹購買第二級甲基安非他命2 公克之價款3,800 元）至B 帳戶。 ①證人林淑女於警詢及偵查時之證述（新北地檢108 偵31806 第391 至413 、783 至789 頁） ②微信對話紀錄翻拍照片（新北地檢108 偵31806 第101 頁） ③林淑女之台新銀行帳戶交易明細表（新北地檢108 偵31806 第769 頁） ④王曉茹之新光銀行帳戶交易明細表（新北地檢108 偵31806 第777 頁） 王曉茹販賣第二級毒品，處有期徒刑參年捌月。   新北市○○區○○街00○0 號（林淑女住所）   扣案之行動電話壹支(含○○○○○○○○○○號SIM 卡1 張）沒收。未扣案之犯罪所得新臺幣參仟捌佰元沒收，如全部或一部不能沒收或不宜執行沒收時，追徵其價額。